臺灣南投地方法院刑事判決
111年度易字第104號
公  訴  人  臺灣南投地方檢察署檢察官 
被      告  湯忠偉


上列被告因竊盜案件，經檢察官提起公訴（111年度調院偵字第2
6號），本院判決如下：
    主  文
湯忠偉犯竊盜罪，處有期徒刑肆月，如易科罰金，以新臺幣壹仟
元折算壹日。
犯罪所得釣竿貳支沒收，於全部或一部不能沒收或不宜執行沒收
時，追徵其價額。
    事  實
一、湯忠偉於民國110年10月28日上午11時20分許，駕駛車牌號
    碼000-0000號自用小客車至南投縣○○鎮○○路000號陳琦文所
    經營之夾娃娃機店內，意圖為自己不法所有，基於毀損、竊
    盜之犯意，先將店內放置畚箕握把1支折斷，致令不堪使用
    ，再持前開畚箕握把，伸入娃娃機取物孔洞勾取娃娃機內釣
    竿2支並得手。
二、案經陳琦文訴由南投縣政府警察局埔里分局報告臺灣南投地
    方檢察署檢察官偵查起訴。
    理  由
一、證據能力部分
    本判決引用被告湯忠偉以外之人於審判外之陳述，被告於本
    院準備程序時同意有證據能力（見本院第57頁），且其未於
    言詞辯論終結前對證據能力聲明異議，本院審酌上開證據資
    料製作時之情況，尚無違法不當及證明力明顯過低之瑕疵，
    亦認為以之作為證據應屬適當，依刑事訴訟法第159條之5規
    定，有證據能力。其餘認定本案犯罪事實之非供述證據，查
    無違反法定程序取得之情，依刑事訴訟法第158條之4規定反
    面解釋，亦具證據能力。
二、認定犯罪事實所憑之證據及理由　
　　訊據被告固坦承於上開時、地有毀損畚箕握把之犯行，並持
    畚箕握把，伸入娃娃機取物孔洞勾取娃娃機內釣竿2支得手
    之事實，惟矢口否認有何竊盜之犯行，辯稱：我有把釣竿夾
    起來，但掉在洞口沒有完全掉下去，我認為我有抓中那支釣
    竿等語，經查：
　㈠被告於上開時、地有毀損畚箕之犯行，並持畚箕握把，伸入
    娃娃機取物孔洞勾取娃娃機內釣竿2支得手等事實，經被告
    坦白承認（見警卷第5至9頁，偵卷第16至17頁），核與證人
    即告訴人陳琦文於警詢時證述相符（見警卷第13頁），且有
    指認犯罪嫌疑人紀錄表、車輛詳細資料報表各1份、監視器
    影像擷取照片10張、臺灣南投地方檢察署檢察官勘驗筆錄1
    份在卷可查（見警卷第21至25、27、35至43頁，偵卷第16至
    17頁），是此部分事實，首堪認定。
  ㈡惟被告將畚箕握把由取物孔洞伸入娃娃機時，2釣竿盒（內各
    含1支釣竿）均僅有約三分之一部分在取物口處，其餘部分
    均仍在機台內，且其中一支釣竿盒底部仍抵在機台內其他盒
    子上，此有上開擷取照片1張及本院勘驗筆錄1份在卷可參（
    見警卷第39頁，本院卷第106至107頁），顯然被告並未將兩
    釣竿盒夾至取物洞口，是被告辯稱其已夾到洞口而未完全掉
    下等語則屬卸責之詞，不足採信。
　㈢本案事證明確，被告犯行應堪認定，應依法論科。
三、論罪科刑
　㈠被告所為，係犯刑法第354條毀損他人物品罪及刑法第320條
    第1項竊盜罪。檢察官補充理由意旨雖將毀損畚箕事實更正
    為竊盜畚箕事實，惟刑事訴訟程序中法院審判之對象（範圍
    ），乃指起訴書記載被告之「犯罪事實」。「犯罪事實」之
    內容，包括「人、事、時、地、物」等基本要素，亦即犯罪
    之時日、地點、行為與結果等與犯罪成立具有重要關係之社
    會事實而言。是起訴書除顯然文字誤寫、誤算而不影響犯罪
    事實同一性之認定及被告防禦權之行使，得容許檢察官為適
    當之更正外，檢察官應不得為影響犯罪事實同一性之更正，
    因此公訴檢察官將毀損畚箕事實欲更正為竊盜畚箕事實，已
    影響犯罪事實同一性，應不生訴訟上之效力，本院仍應針對
    起訴書所載之犯罪事實加以判決。
　㈡被告為竊取釣竿2支而毀損畚箕握把，該毀損及竊盜犯行間，
    時間密接且地點相同，又均係基於同一犯罪目的，2行為間
    具局部同一性且有不可分割之事理上關聯性，為避免過度評
    價，應評價為法律上之一行為，是被告以一行為同時觸犯數
    罪名，為想像競合犯，依刑法第55條前段規定從一重以竊盜
    罪論處。
　㈢本院審酌被告毀損畚箕握把1支並使用該畚箕握把而從機台洞
    口竊得釣竿2支；及被告雖坦承毀損犯行，但否認竊盜犯行
    ，且迄今未與告訴人達成和解或賠償之犯後態度；竊得釣竿
    2支價值新臺幣（下同）2,000元；兼被告於本院審理時自述
    國中畢業之智識程度、職業為駕駛、勉強維持之經濟狀況、
    家中有父母及4個小孩家庭狀況等一切情況，量處如主文所
    示之刑，並諭知易科罰金之折算標準。
四、沒收
　　被告竊得釣竿2支（價值2,000元），為本案犯罪所得，尚無
    證據證明該釣竿2支已不存在，是仍應依刑法第38條之1第1
    項前段規定宣告沒收，並依同條第3項規定，於全部或一部
    不能沒收或不宜執行沒收時，追徵其價額。至於起訴書主張
    應沒收被告已繳現金2,000元一節，事涉沒收或追徵價額之
    執行，應由檢察官斟酌。　　　
本案經檢察官陳俊宏提起公訴，檢察官劉景仁、吳宣憲到庭執行
職務。
中　　華　　民　　國　　111 　年　　12　　月　　14　　日
　　　　　　　　　刑事第四庭    法　官　吳宗育
以上正本與原本無異。
如不服本判決應於收受送達後20日內向本院提出上訴書狀，並應
敘述具體理由；其未敘述上訴理由者，應於上訴期間屆滿後20日
內向本院補提理由書（均須按他造當事人之人數附繕本）「切勿
逕送上級法院」。
告訴人或被害人如對於本判決不服者，應具備理由請求檢察官上
訴，其上訴期間之計算係以檢察官收受判決正本之日期為準。
　　　　　　　　　　　　　　　　書記官　王小芬
中　　華　　民　　國　　111 　年　　12　　月　　14　　日
附錄論罪科刑法條
刑法第320條
意圖為自己或第三人不法之所有，而竊取他人之動產者，為竊盜
罪，處5年以下有期徒刑、拘役或50萬元以下罰金。
意圖為自己或第三人不法之利益，而竊佔他人之不動產者，依前
項之規定處斷。
前二項之未遂犯罰之。
刑法第354條
毀棄、損壞前二條以外之他人之物或致令不堪用，足以生損害於
公眾或他人者，處2年以下有期徒刑、拘役或1萬5千元以下罰金
。